臺灣臺中地方法院民事判決
110年度中簡字第3494號
原      告  臺灣銀行股份有限公司

法定代理人  許志文  
訴訟代理人  柯中偉  
被      告  趙翊蓁  
            于禁蓮  
上  一  人
訴訟代理人  趙昌廷  
上列當事人間請求返還借款事件，於民國111 年1 月17日言詞辯
論終結，本院判決如下：
    主      文
被告應連帶給付原告新臺幣308,468元，及如附表所示之利息、
違約金。
訴訟費用由被告連帶負擔。
本判決得假執行。 
    事實及理由
壹、程序方面
    按簡易訴訟之訴狀送達後，原告不得將原訴變更或追加他訴
    ，但擴張或減縮應受判決事項之聲明者，不在此限，民事訴
    訟法第436 條第2 項、第255 條第1 項但書第3 款定有明文
    。本件原告起訴聲明為被告應給付原告新臺幣(下同) 308,4
    68 元，及自民國110 年5 月1 日起至清償日止，按週年利
    率百分之1.9 計算之利息，暨自110 年6 月2 日起，逾期在
    6 個月以內者，按週年利率百分之10計算之計息，逾期超過
    6 個月者，按上開利率百分之20計算之違約金。嗣原告於11
    0 年12月30日具狀變更聲明為如附表所示利息及違約金之起
    算日，而未變更金額(本院卷第43頁)。本院審酌原告上開更
    正請求，其訴訟標的及請求之原因事實與原訴仍屬相同，核
    屬減縮應受判決事項之聲明，並非訴之變更或追加，依首揭
    法條規定，即無不合，應准許之。
貳、實體方面 
一、原告主張：被告趙翊蓁就讀弘光科技大學時，邀同被告于禁
    蓮為連帶保證人，向原告申請就學貸款，並共同簽訂就學貸
    款專用借據，約定借貸額度80萬元，而被告趙翊蓁就讀期間
    實際借用之貸款金額共計308,468 元，依借據約定，於借款
    人即被告趙翊蓁畢業日、休退學日或退伍日滿1年後開始依
    議定之就學貸款利率攤還本息，倘借款人未按期攤還本息，
    並經原告轉列催收款項時，應按就學貸款公告利率百分之0.
    9 加年息百分之1 即百分之1.9 計付遲延利息，且對應付未
    付本息自應還日起，逾期在6個月以內者，按上開利率百分
    之10，逾期超過6 個月部分，按上開利率百分之20計付違約
    金。詎被告趙翊蓁自應還日110 年5 月1 日起未履約攤還本
    息，尚欠如主文第一項所示之本金未償，屢經催告無結果，
    被告于禁蓮為連帶保證人，自應負連帶清償責任。被告固抗
    辯業已申請緩繳，然被告補繳款項僅供抵充110 年5 月1 日
    至同年7 月1 日之利息及督促程序費用，依約仍應視為全部
    到期。爰依消費借貸及連帶保證之法律關係提起本件訴訟等
    語。並聲明：如主文第一項所示。
二、被告抗辯：
　㈠被告趙翊蓁則以：我於去年12月開始繳款返還利息，是被告
    于禁蓮代為繳款，之所以繳交至110 年7 月1 日是因為當時
    原告行員告知只須繳至7 月1 日即可申請緩繳，可能因于禁
    蓮年紀較大理解有出入，後來我去詢問後始知必須繳款至今
    年1 月1 日才能申請緩繳等語，並聲明：原告之訴駁回。 
  ㈡被告于禁蓮則以：對原告提出之證物內容無意見等語。並聲
    明：原告之訴駁回。
三、得心證之理由：
  ㈠原告主張之事實，業據其提出放款借據、就學貸款放出查詢
    單、就學貸款利率資料表等件為證 (支付命令卷第11至15頁
    、第23頁)，被告2人對原告主張上開就學貸款積欠之本金及
    違約金之數額亦未提出爭執，雖以前詞置辯，惟被告趙翊蓁
    對於繳納部分款項後即可向原告申請緩繳，顯然有所誤解，
    並非得拒絕返還借款之事由，是此部分所辯，尚非可採。本
    院審酌原告提出之證據，經調查證據之結果，核與原告主張
    之事實相符，自堪信原告之主張為真實。
  ㈡按稱消費借貸者，謂當事人一方移轉金錢或其他代替物之所
    有權於他方，而約定他方以種類、品質、數量相同之物返還
    之契約；借用人應於約定期限內，返還與借用物種類、品質
    、數量相同之物，民法第474 條第 1項、第478 條前段分別
    定有明文。另按保證債務之所謂連帶，係指保證人與主債務
    人負同一債務，對於債權人各負全部給付之責任者而言，此
    就民法第272條第1 項規定連帶債務之文義參照觀之甚明。
    又連帶債務之債權人，依同法第273條第1項規定，得對於債
    務人中之一人或數人或其全體，同時或先後請求全部或一部
    之給付。本件被告趙翊蓁既向原告借貸上開金額，而尚有如
    主文第1 項所示本金、利息及違約金未清償，且清償期已視
    為到期，自應負清償之責，而于禁蓮為其連帶保證人，本應
    負連帶清償之責，揆諸前開說明，原告依消費借貸契約及連
    帶保證之法律關係，請求被告2 人連帶給付主文第1 項所示
    之本金、利息及違約金，為有理由，應予准許。
四、本件依民事訴訟法第427 條第1 項規定適用簡易訴訟程序，
    所為被告敗訴判決，應適用民事訴訟法第389 條第1 項第3
    款之規定，依職權宣告假執行。
五、訴訟費用負擔之依據：民事訴訟法第78條、第85條第2項。
中　　華　　民　　國　　111 　年　　1 　　月　　28　　日
                  臺灣臺中地方法院臺中簡易庭
                              法　官　陳航代
以上為正本，係照原本作成。
如不服本判決，應於送達後20日內，向本院提出上訴狀並表明上
訴理由，如於本判決宣示後送達前提起上訴者，應於判決送達後
20日內補提上訴理由書（須附繕本）。如委任律師提起上訴者，
應一併繳納上訴審裁判費。 
中　　華　　民　　國　　111 　年　　2 　　月　　7 　　日
                              書記官  廖鳳美
附表： 
利息、違約金         本金 序號  本  金 (新臺幣) 債務人 利息起算日 利息截止日    利  息    計算方式 違約金起算日 違約金截止日   違約金  計算方式 001 40545元 于禁蓮 趙翊蓁 自民國110年7月1日起 至清償日止 週年利率   1.9% 自民國110年8月2日起 至清償日止 逾期在6 個月以內者，按週年利率百分之10計算之計息，逾期超過6 個月者，按上開利率百分之20計算 002 40545元 于禁蓮 趙翊蓁 自民國110年7月1日起 至清償日止 週年利率   1.9% 自民國110年8月2日起 至清償日止   同  上 003 40518元 于禁蓮 趙翊蓁 自民國110年7月1日起 至清償日止 週年利率   1.9% 自民國110年8月2日起 至清償日止   同  上 004 39088元 于禁蓮 趙翊蓁 自民國110年7月1日起 至清償日止 週年利率   1.9% 自民國110年8月2日起 至清償日止   同  上 005 37658元 于禁蓮 趙翊蓁 自民國110年7月1日起 至清償日止 週年利率   1.9% 自民國110年8月2日起 至清償日止   同  上 006 30508元 于禁蓮 趙翊蓁 自民國110年7月1日起 至清償日止 週年利率   1.9% 自民國110年8月2日起 至清償日止   同  上 007 36228元 于禁蓮 趙翊蓁 自民國110年7月1日起 至清償日止 週年利率   1.9% 自民國110年8月2日起 至清償日止   同  上 008 43378元 于禁蓮 趙翊蓁 自民國110年7月1日起 至清償日止 週年利率   1.9% 自民國110年8月2日起 至清償日止   同  上